【裁判字號】    89,訴,1502
【裁判日期】    890801
【裁判案由】    毒品危害防制條例
【裁判全文】
台灣台中地方法院刑事判決                        八十九年度訴字第一五○二號
    公  訴  人  臺灣台中地方法院檢察署檢察官
    被      告  甲○○
右列被告因違反毒品危害防制條例案件，經檢察官提起公訴（八十九年度毒偵字第二
七三六號），本院判決如左：
    主    文
甲○○連續施用第一級毒品，累犯，處有期徒刑捌月。扣案之注射針筒壹支及塑膠袋
壹只，均沒收之。
    事    實
一、甲○○前曾於民國八十三年間因違反肅清煙毒條例案件，為本院於八十三年十月
    二十六日以八十三年度訴字第三三五五號判處有期徒刑三年六月，並經台灣高等
    法院台中分院於八十四年二月十六日上訴駁回確定，而於八十七年八月三十一日
    假釋期滿執行完畢。其後復於八十八年間因施用毒品案件，經本院以八十八年度
    毒聲字第六八三五號裁定送觀察、勒戒後，認無繼續施用毒品之傾向，由檢察官
    於八十八年十二月十五日以八十八年度毒偵字第二二五○號處分不起訴確定在案
    。詎甲○○猶不知悔改，復基於施用第一級毒品海洛因之概括犯意，自八十九年
    二月初某日起至同年四月十一日下午十時許止，每日一、二次，在其位於台中縣
    大肚鄉○○路○段四巷六號之住處，以將海洛因置於注射針筒中施打身體之方式
    ，連續施用第一級毒品海洛因多次。嗣於同年四月十二日下午三時三十分許，甲
    ○○在其上開犯行未經發覺前，持其所有，供其施用上開毒品所用之注射針筒一
    支及塑膠袋一只至台中市警察局烏日分局自首並接受裁判，甫獲悉上情（起訴書
    誤載為甲○○為警在其上開住處查獲）。其後經本院依八十九年度毒聲字第二三
    二○號裁定將甲○○送台灣台中看守所觀察、勒戒之結果，認甲○○有繼續施用
    毒品之傾向，而由檢察官聲請本院以八十九年度毒聲字第二八四六號裁定令入戒
    治處所施以強制戒治。
二、案經甲○○自首由台中縣警察局烏日分局報請台灣台中地方法院檢察署檢察官偵
    查起訴。
    理    由
一、訊據被告甲○○對於其確於上開時、地，連續施用第一級毒品海洛因多次等情均
    坦承不諱，而台中縣警察局烏日分局於八十九年四月十二日所採集被告甲○○之
    尿液，經送檢驗之結果，確呈嗎啡陽性之反應，有台中縣衛生局檢驗尿水報告書
    附卷足參，此外復有扣案之注射針筒一支及塑膠袋一只附卷可証，是足認被告於
    警局、偵查中及本院審理中所陳，核與事實相符。另被告前因施用毒品案件，經
    本院裁定送觀察、勒戒後，因認無繼續施用毒品之傾向，由檢察官於八十八年十
    二月十五日以八十八年度毒偵字第二二五○號處分不起訴確定，有台灣台中地方
    法院檢察署刑案資料查註紀錄表在卷足憑，故被告甲○○本次再施用第一級毒品
    海洛因，係屬五年內再犯。而被告經本院以八十九年度毒聲字第二三二○號裁定
    送台灣台中看守所觀察、勒戒後，認有繼續施用毒品之傾向，由檢察官聲請本院
    以八十九年度毒聲字第二八四六號裁定令入戒治處所施以強制戒治，亦有本院八
    十九年度毒聲字第二三二○號、第二八四六號裁定及台灣台中看守所八十九年四
    月二十六日（89）中所太總第一三七一號函附之有無繼續施用毒品傾向證明書在
    卷可證，本件事證明確，被告上開犯行，堪以認定。
二、核被告甲○○所為，係犯毒品危害防制條例第十條第一項之施用第一級毒品海洛
    因罪。其施用前持有第一級毒品之犯行，應為其施用第一級毒品之行為所吸收，
    不另論罪。被告先後多次施用第一級毒品海洛因之犯行，時間緊接，觸犯構成要
    件相同之罪，顯係基於概括犯意為之，為連續犯，應依刑法第五十六條之規定，
    以一罪論。被告甲○○前曾因違反肅清煙毒條例案件，為本院於八十三年十月二
    十六日以八十三年度訴字第三三五五號判處有期徒刑三年六月，並經台灣高等法
    院台中分院於八十四年二月十六日上訴駁回確定，而於八十七年八月三十一日假
    釋期滿執行完畢，有台灣台中地方法院檢察署刑案資料查註紀錄表在卷可憑，其
    於五年以內再犯本件有期徒刑以上之罪，為累犯，應依刑法第四十七條之規定，
    加重其刑。另被告在其上開犯罪未發覺前，向台中縣警察局烏日分局自首犯行，
    而願受裁判，有八十九年四月十二日之偵訊筆錄可按，應依刑法第六十二條前段
    之規定減輕其刑。爰審酌被告犯罪之動機、目的、手段及前因施用毒品經一次觀
    察勒戒後，因認無繼續施用傾向，為檢察官不起訴處分後，卻仍再犯本案之罪，
    而施用上開第一級毒品係屬自戕之行為，其犯罪後態度尚稱良好，並坦認犯行等
    一切情狀，量處如主文所示之刑。扣案之注射針筒一支及塑膠袋一只，均係被告
    甲○○所有，供施用第一級毒品海洛因所用之物，業據被告於警局中供承在卷，
    惟因無證據證明係屬違禁物，且非專供施用毒品之器具，是均應依刑法第三十八
    條第一項第二款之規定宣告沒收。
據上論斷，應依刑事訴訟法第二百九十九條第一項前段，毒品危害防制條例第十條第
一項、第二十條第三項前段，刑法第十一條前段、第五十六條、第四十七條、第六十
二條前段、第三十八條第一項第二款，判決如主文。
中      華      民      國    八十九    年    八        月      一      日
       台灣台中地方法院刑事第六庭
                                         法  官  許  惠  瑜
右正本證明與原本無異。
如不服本判決，應於判決送達後十日內向本院提出上訴狀，上訴於臺灣高等法院臺中
分院( 須附繕本 )。
                                          書記官
中      華      民      國    八十九    年    八        月      三      日
附錄法條：
毒品危害防制條例第十條第一項


司法院資訊處製作；財團法人民間司法改革基金會備份。
